臺灣高等法院交通事件裁定　　　　　　 96年度交抗字第662號
抗　告　人
即受處分人　甲○○
　　　　　　　　　　　之1
上列抗告人因違反道路交通管理處罰條例案件，不服臺灣臺北地
方法院，中華民國96年8月13日所為裁定（96年度交聲字第589號
），提起抗告，本院裁定如下：
    主  文
抗告駁回。
    理  由
一、本件抗告意旨略以：
（一）抗告人於民國（下同）九十六年四月十九日十一時四十一
      分左右，將所有之車號6716-DQ號自用小客車，停放在未
      劃有黃紅線之路段，即為位於台北市○○○路○段一三三
      號，在未有妨礙交通狀況下，台北市政府警察局松山分局
      警員以道路交通處罰條例第五十六條第一項第六款不依順
      行方向停車為由，開立罰單。
（二）然此，實為執法過當，車輛乃合法停放，伊未逆向停車。
      綜觀台北市路邊停車格之劃法主要有三：(1)斜停法（實例
      ：師大附中旁之巷子）。因道路面積有限，以斜停劃分車
      格以達最佳停放最多車輛效用（附圖一）、(2)垂直法（實
      例：諸如河濱路段之停車劃法）（附圖二）、(3)平行法（
      實例：各大路段如復興南路等）（附圖三）。本案之自用
      客車6716-DQ之停放，乃以附圖二之方式而北停放方式，
      在諸多路段亦有行之，但原判決中以「垂直停車輛即為不
      依順行方向停車」為駁回聲明異議之基礎，顯然不當。而
      抗告人車輛之停放詳如附圖所示，即本車輛之停放處無停
      車格。亦無紅黃綠標示，為合法停車之路邊，且車輛體積
      小，未突出車道，未防礙交通。由上述理由，爰請求撤銷
      原裁定云云。
二、按汽車駕駛人不依順行方向停車，處新臺幣（下同）六百元
    以上一千二百元以下罰鍰，道路交通管理處罰條例第五十六
    條第一項第六款定有明文；又汽車駕駛人如不依順行方向停
    車，嗣為警逕行舉發，而在舉發違反道路交通管理事件通知
    單上所載之應到案日期前聽候裁決，經主管機關調查後仍認
    定其有上開違規行為者，依違反道路交通管理事件統一裁罰
    基準及處理細則第四十四條第一項及違反道路交通管理事件
    統一裁罰基準表之規定，需對該行為人處以九百元之罰鍰。
三、本件抗告人即受處分人甲○○於民國九十六年四月十九日十
    一時四十一分許，將其所有之車號六七一六─ＤＱ號自用小
    客車，未依順行方向，停放於臺北市○○○路○段一三三號
    前劃設有路邊停車格之處所，經臺北市政府警察局松山分局
    執勤警員以受處分人違反道路交通管理處罰條例第五十六條
    第一項第六款規定，依採證照片製作臺北市政府警察局舉發
    違反道路交通管理事件通知單（北市警交大字第Ａ0000
    0000號）逕行舉發，嗣受處分人於應到案日期（即九十
    六年六月四日）前之九十六年四月十九日向原處分機關即臺
    北市交通事件裁決所申訴，經原處分機關函請舉發機關即臺
    北市政府警察局松山分局調查結果，仍認受處分人違規情形
    明確，而於九十六年五月十七日，以受處分人違反道路交通
    管理處罰條例第五十六條第一項第六款規定，以北市裁二字
    第裁二二─Ａ00000000號裁決書裁罰受處分人罰鍰
    九百元。
四、原審經訊據抗告人即受處分人甲○○，固不否認有於前揭時
    間將其所有之車號六七一六─ＤＱ號自用小客車停放於臺北
    市○○○路○段一三三號附近路旁處所，惟矢口否認有何違
    規行為，辯稱：「伊停車之處所係在該路段編號六十三號及
    六十四號停車格之間，且伊緊靠道路右側停車，所駕駛車輛
    車體較小，應做不同之解釋，在該停車位不足之路段，自不
    應對其裁罰。」云云，抗告人之抗告意旨復辯解如抗告意旨
    所載，惟查：
  (1)、依卷附受抗告人即處分人所提出之採證照片觀之，抗告人
      所有之車輛係與該路段車行方向垂直而停放於路旁劃設有
      停車格之道路上，其顯有不依順向停車之事實灼然甚明，
      自應依道路交通管理處罰條例第五十六條第一項第六款「
      不依順行方向停車」之規定處罰。
  (2)、又各式汽車、機器腳踏車，均應受上開道路交通管理處罰
      條例之規範，本不因車體大小而有所不同；又縱認抗告人
      停放汽車之路段，確屬路旁停車格較少之處所，抗告人仍
      應自行尋找合法之停車地點，在不違反規定之情況下停放
      其汽車，不得因此即認其違規停車為正當，而解免其應負
      之違規責任。是抗告人以前詞置辯，應無足採。
四、綜上所述，抗告人所有上開車輛確有於前揭時地不依順行方
    向停車之違規行為，如前所述，是原處分機關依前揭道路交
    通管理處罰條例第五十六條第一項第六款及違反道路交通管
    理事件統一裁罰基準及處理細則相關規定，裁處抗告人罰鍰
    九百元，核無違誤；原審亦據此理由，駁回抗告人之異議之
    聲明，經核其認事用法亦均無不當。本件抗告人之抗告意旨
    指摘原裁定不當，難認為有理由，應予駁回。
五、據上論結，應依道路交通案件處理辦法第26條，刑事訴訟法
    第412條，裁定如主文。
中　　華　　民　　國　　96　　年　　8 　　月　　30　　日
                  刑事第三庭審判長法  官  許國宏
                                  法  官  楊貴志
                                  法  官  許增男
以上正本證明與原本無異。
不得再抗告。
                                  書記官  葉金發
中　　華　　民　　國　　96　　年　　8 　　月　　30　　日
